臺灣嘉義地方法院民事裁定
111年度亡字第5號
聲  請  人  臺灣嘉義地方檢察署檢察官蔡英俊
          
代  理  人  檢察事務官林麗純
          
上列聲請人因宣告余天來死亡事件，本院裁定如下：   
    主  文
一、准對失蹤人余天來（男、民國00年0月00日生、身分證統一
    編號：Z000000000號，原設籍嘉義縣○○鄉○○村00鄰○○000號
    ）為宣告死亡之公示催告。
二、該失蹤人余天來應於本公示催告公告之翌日起六個月內，向
    本院陳報現尚生存，如不陳報，本院將宣告其為死亡。
三、無論何人，凡知該失蹤人余天來之生死者，均應於上開期間
    內，將其所知之事實，陳報本院。   
    理  由
一、按失蹤人失蹤滿7年後，法院得因利害關係人或檢察官之聲
    請，為死亡之宣告；失蹤人為80歲以上者，得於失蹤滿3年
    後，為死亡之宣告；宣告死亡之裁定，利害關係人或檢察官
    得聲請之；民法第8條第1、2項，家事事件法第155條分別定
    有明文。又法院准許宣告死亡之聲請者，應公示催告。公示
    催告，應記載下列各款事項：一、失蹤人應於期間內陳報其
    生存，如不陳報，即應受死亡之宣告。二、凡知失蹤人之生
    死者，應於期間內將其所知陳報法院。公示催告應揭示於法
    院公告處、資訊網路及其他適當處所；法院認為必要時，並
    得命登載於公報或新聞紙，或用其他方法公告之。又前開陳
    報期間，自揭示之日起，應有6個月以上。家事事件法第156
    條、第130條第3至5項分別定有明文。　　
二、本件聲請意旨略以：相對人即失蹤人余天來係民國00年0月0
    0日生，現年91歲，於數十年來均設籍於嘉義縣○○鄉○○村00
    鄰○○000號，然連續3年經竹崎戶政事務所進行查訪相對人未
    獲，且經訪視相對人外甥黃永達、觸口村居民丁秀蘭均表示
    大約20年前聽說相對人離開觸口到花蓮，就沒有見過相對人
    ，因相對人之家人均未通報相對人失蹤，故無法確知失蹤日
    期，然相對人未曾換發第六代身份證，故推估相對人於94年
    12月21日第六代身分證換發起始日失蹤，為此聲請公示催告
    及死亡宣告等語。
三、查聲請人主張之前揭事實，業據提出嘉義○○○○○○○○函附「親
    屬、鄰里長或鄰居查訪紀錄表」、嘉義縣社會局函、嘉義縣
    番路鄉公所函、嘉義縣中埔分局函、內政部移民署函覆入出
    境資料、戶籍資料、80歲以上行方不明人口社會生活軌跡資
    料比對紀錄、在監在押紀錄表、刑案資料查註表、全民健保
    資料回覆狀況查詢報表等件（以上均為影本）為證，並經本
    院依職權查詢失蹤人余天來之身分證換發紀錄，有竹崎戶政
    事務所回函可參，均經核與聲請人主張相符，是聲請人之主
    張，堪信為真實，從而，本件聲請合於首揭法條規定，應予
    准許。
四、依家事事件法第156條，裁定如主文。
中　　華　　民　　國　　111 　年　　5 　　月　　18　　日
                  家事法庭    法　官  洪嘉蘭           
以上正本係照原本作成。
如對本裁定抗告須於裁定送達後10日內向本院提出抗告狀。
中　　華　　民　　國　　111 　年　　5 　　月　　18　　日
                              書記官　林玫熹